【裁判字號】    99,交抗,70
【裁判日期】    990429
【裁判案由】    聲明異議
【裁判全文】
臺灣高等法院臺南分院交通事件裁定    99年度交抗字第70號
抗  告  人
即 異 議人  甲○○
上列抗告人因聲明異議案件，不服臺灣嘉義地方法院中華民國99
年2月25日裁定（99年度交聲字第85號），提起抗告，本院裁定
如下：
    主  文
抗告駁回。
   理  由
一、抗告意旨略以：
  (一)抗告人並無非法改裝機車行為，且損壞之排氣管並未造成明
    顯且常人聽力所能辨別之噪音，執法人員應予口頭方式勸告
    即可，而無須開單。
  (二)抗告人經向監理機關陳情未果，而另向法院陳情之際，因不
    知須以受處分人本人名義聲明異議，而有遲誤抗告期間情形
    ，惟現時經濟不景氣，且抗告人所有之機車經修復後，已通
    過複驗，請求鈞院撤銷原裁定云云。
二、按受處分人不服道路交通管理處罰條例第8條主管機關所為
    之處罰者，得於接到裁決之翌日起20日內向管轄地方法院聲
    明異議，道路交通管理處罰條例第87條第1項定有明文。又
    依道路交通管理處罰條例第87條規定向管轄法院聲明異議之
    期間，自裁決送達之翌日起算，並得依法扣除在途期間；而
    交通法庭認聲明異議不合法律上之程式，且無從補正者，應
    以裁定駁回之，道路交通案件處理辦法第12條、第18條前段
    分別定有明文。
三、經查：抗告人甲○○於民國（下同）98年9月19日晚間11時
    45分許，騎乘車牌號碼2HH-850重型機車，因行駛時發出異
    常噪音且高過平均值而經舉發，而原處分機關即交通部公路
    總局嘉義區監理所於98年12月9日嘉監裁字第裁70-KA000000
    0號裁罰處分業經郵政機關於98年12月10日送達抗告人甲○
    ○之戶籍地即嘉義縣水上鄉柳新村14鄰柳子林1876號，並經
    抗告人之同居人即母親林秀珠合法收受，有上揭違反道路交
    通管理事件裁決書及交通部公路總局嘉義區監理所送達證書
    、抗告人及其母親林秀珠之全戶戶籍資料各1份在卷足憑（
    原審卷第8-11頁），是上開裁決書已於98年12月10日送達抗
    告人無訛。又抗告人之住所地係在嘉義縣，依前揭規定應扣
    除在途期間2日，則抗告人異議期間末日應為99年1月1日，
    然因適逢法定假日，故延長至99年1月4日，惟抗告人竟遲至
    99年2月10日始聲明異議，有原審法院蓋用於抗告人所提刑
    事聲明交通異議狀上之收文戳章可稽（原審卷第1頁右上方
    ），是抗告人聲明異議自已逾20日之期間，其異議自非合法
    。原審以抗告人聲明異議逾期，而裁定駁回抗告人之異議，
    經核並無不合，抗告人執上揭意旨指摘原裁定不當，尚難認
    有理由，應予駁回。至抗告意旨所稱其他實體理由，須以本
    案異議程序合法為前提，而本案之異議程序既不合法，本院
    自無庸審酌實體事項，併此敘明。
四、據上論結，應依道路交通案件處理辦法第26條、刑事訴訟法
    第412條，裁定如主文。
中    華    民    國    99    年    4     月    29    日
                  刑事第二庭    審判長法  官  葉居正
                                      法  官  陳欽賢
                                      法  官  洪碧雀
以上正本證明與原本無異。
不得再抗告。
                                      書記官  魏芝雯
中    華    民    國    99    年    4     月    29    日

司法院資訊處製作；財團法人民間司法改革基金會備份。
